【裁判字號】    90,再易,1
【裁判日期】    900330
【裁判案由】    給付租金
【裁判全文】
臺灣高雄地方法院民事裁定  九十年再易字第一號
    再審原告    甲○○
    訴訟代理人  陳炯雲  律師
    再審被告    乙○○        .
    再審被告    丙○○        .
    再審被告    丁○○        .
右當事人間請求給付租金事件，再審原告對於民國八十八年九月二日本院八十七年度
簡上字第三一六號第二審確定判決提起再審之訴，本院裁定如左：
    主      文
再審之訴駁回。
再審訴訟費用由再審原告負擔。
    理      由
一、再審原告主張：其於民國八十九年七月十二日收受最高法院八十九年台簡上字第
    三二號民事裁定，該最高法院八十九年台簡上字第三二號民事裁定與本院八十七
    年簡上字第三一六號民事判決，適用法規顯有錯誤，且本院八十七年簡上字第三
    一六號民事判決亦有重要證據漏未斟酌，自得依民事訴訟法第四百九十六條第一
    項、第四百九十七條規定提起再審，求為判決：（一）最高法院八十九年台簡上
    字第三二號民事裁定及本院八十七年簡上字第三一六號民事判決主文第三項「其
    餘上訴部分」外，均廢棄。（二）右開廢棄部分再審被告在第二審之上訴駁回等
    語。
二、經查：本件係再審原告於八十九年八月十日，就前開最高法院八十九年台簡上字
    第三二號民事裁定與本院八十七年簡上字第三一六號民事判決，以適用法規顯有
    錯誤，且本院八十七年簡上字第三一六號民事判決有重要證據漏未斟酌，具狀向
    最高法院提起再審，求為判決：（一）最高法院八十九年台簡上字第三二號民事
    裁定及本院八十七年簡上字第三一六號民事判決主文第三項「其餘上訴部分」外
    ，均廢棄。（二）右開廢棄部分再審被告在第二審之上訴駁回等語，經最高法院
    以八十九年度台簡聲字第一五號及八十九年度台再字第九一號受理，並以八十九
    年度台簡聲字第一五號駁回對於同院八十九年台簡上字第三二號裁定再審之聲請
    ，並將再審原告對於本院八十七年簡上字第三一六號判決提起再審部分以八十九
    年度台再字第九一號移送本院，是以本件再審之訴繫屬於法院之時點為八十九年
    八月十日甚明。然原確定判決（本院八十七年簡上字第三一六號民事判決）已於
    民國八十八年九月十六日送達於再審原告，有送達證書一紙附卷可稽，雖再審原
    告對該判決曾於八十八年十月四日向最高法院提起上訴，然經最高法院認為原判
    決並無適用法規錯誤之情事，以上訴不合法為由，於八十九年六月二十三日以八
    十九年台簡上字第三二號裁定駁回再審原告之上訴確定。再審原告雖亦對最高法
    院八十九年台簡上字第三二號裁定提起再審，惟亦經最高法院以再審不合法為由
    ，於八十九年十一月二十三日以八十九年台簡聲字第一五號裁定駁回其再審之聲
    請，此業經本院依職權調閱本院八十七年簡上字第三一六號卷宗全卷、八十九年
    再易字第三七號卷宗全卷審核屬實，從而，再審原告對原確定判決所提起之上訴
    並非合法，最高法院駁回再審原告之上訴並無違誤，殆無疑義。再審原告對本院
    八十七年簡上字第三一六號判決所提起之上訴既非合法，自不生阻斷該判決確定
    時點之效力，該判決仍於上訴期間屆滿時即八十八年十月六日即告確定，合先敘
    明。
三、本件再審原告係以原確定判決適用法規顯有錯誤，且對足以影響於判決之重要證
    物漏未酌為由提起本件再審，然查：縱其主張屬實，再審原告亦應於八十八年十
    月六日收受原確定判決時即已知悉此等事由之存在，最高法院八十九年台簡上字
    第三二號僅在表示再審原告之第三審上訴不合法，對再審原告了解本院八十七年
    度簡上字第三一六號之判決內容並無影響，自不得認為再審原告於八十九年七月
    十二日收受最高法院八十九年台簡上字第三二號駁回其第三審上訴之裁定時，始
    知悉原確定判決有再審事由。此外亦無其他證據證明再審原告對再審之理由係知
    悉在後。從而，再審原告延至八十九年八月十日始提起再審之訴，顯已逾三十日
    之不變期間，揆之民事訴訟法第五百條第一項及同條第二項前段規定，其提起再
    審之訴為不合法，應予駁回。
四、依民事訴訟法第五百零二條第一項、第九十五條、第七十八條，裁定如主文。
中      華      民      國    九十      年      三      月     三十    日
                              臺灣高雄地方法院民事第六庭
~B審判長法官  楊富強
~B法      官  黃蕙芳
~B法      官  陳怡雯
右為正本係照原本作成。
本裁定不得抗告。
中      華      民      國    九十      年      三      月     三十     日
~B法院書記官  鄭淑華


司法院資訊處製作；財團法人民間司法改革基金會備份。
